臺灣花蓮地方法院民事判決　九十年度訴字第一五○號
　　原　　　告　億偉企業有限公司
　　法定代理人　乙○○
　　被　　　告　日泰營造有限公司
　　法定代理人　甲○○
右當事人間請求給付買賣價金事件，本院判決如左：
    主      文
被告應給付原告新臺幣貳佰柒拾壹萬伍仟零壹拾伍元，及自民國九十年五月二十四日
起至清償日止，按週年利率百分之五計算之利息。
訴訟費用由被告負擔。
本判決於原告提供新臺幣玖拾萬元之擔保後准予假執行；但被告為原告提供新臺幣貳
佰柒拾壹萬伍仟零壹拾伍元後，得免為假執行。
    事      實
甲、原告方面：
  一、聲明：被告應給付原告新台幣（下同）二百七十一萬五千零一十五元，及自起
      訴狀副本送達翌日起至清償日止按年息百分之五計算之利息；原告願供擔保以
      代釋明，請求准為假執行之宣告。
  二、陳述：
　  (一)緣被告於八十九年五月起承包和平電廠之工程，依業主亞斯通公司之規定，指
      定原告為優良之混凝土廠商，負責該園區之供料工程，由原告持續供料。嗣於
      八十九年八月六日，因亞斯通公司KO3辦公大樓施工需要，被告公司工地負責
      人高聰明邀原告公司業務負責人林三龍，就KO3工地之工程另行議價，除就貨
      品名稱、單位及價格有所約定外，並約定每月月底結帳，而由被告開立公司六
      十天期票，此有雙方簽立之議價單可稽。原告於簽訂議價單後，即提供混凝土
      予被告，詎被告僅支付八十九年十、十一月之貨款，惟就八十九年八月至九月
      所積欠混凝土貨款一百五十九萬四百三十二元，及八十九年十二月所積欠一百
      十九萬九千五百八十三元均未支付，被告共計積欠原告二百七十一萬五千零十
      五元。屢經原告催討，被告初時以業主亞斯通公司尚未驗收付款為由，請求原
      告寬限，繼則以原告所交付之混凝土品質瑕疵為由拒絕付款。
    (二)被告歷次所具答辯狀雖為各項抗辯，然不僅與先前之主張不盡相同外，更與真
      實不符，爰予指出如下：
      有關被告抗辯其於承攬本件工程後，即將鋼筋、混凝土及模板部分等之工程
        交由訴外人通正營造有限公司承作云云，並提出於八十九年五月十二日簽訂
        之標前協議書為證。惟被告此一所謂標前協議書顯然違反公序良俗，應屬無
        效。況被告此一所謂標前協議書縱令屬實，乃屬其與通正公司之內部關係，
        不得對抗原告。尤其，原告自八十九年五月起即持續供料，均由被告付款，
        而非由通正公司付款，足見契約關係乃存在於兩造間，通正公司並非契約當
        事人。亦即，通正公司至多僅屬被告之代理人或使用人，為被告債務履行輔
        助人，被告應就其行為負同一責任。再者，本件契約基礎之議價單，乃由被
        告與原告簽訂，原告並基於此一議價單而供料，被告自應負擔給付全部價金
        之責任，殊不容竟以其與通正公司之內部關係對抗原告。至於被告另辯稱該
        議價單乃因另向原告購買混凝土，故簽認該議價單云云，惟被告除該議價單
        外並未另行向原告購買混凝土，是被告所辯顯然不實。此外，被告另辯稱原
        告收受通正公司之票據云云，縱令屬實，然通正公司係以被告之債務履行輔
        助人身分交付票據，該票據既未兌現，自不生清償效力（參見民法第三百二
        十條規定），被告無從解免其給付價金之義務。尤其，原告系爭買賣契約之
        對象，始終係以被告為買受人，被告與通正公司之內部關係，並不足以影響
        兩造間之契約關係，而被告於承攬前述工程後，違反其與業主亞斯通公司之
        約定，擅將工程再轉包予資力較弱之通正公司，被告一面取得承攬契約及轉
        包之雙重利益，再將工程轉包之行為，使承攬契約之相對人及其他往來交易
        之廠商風險相對提高，被告履行契約之方式，顯然不符誠信原則（參見原告
        提出附卷之鈞院八十八年訴字第六十五號、台灣高等法院花蓮分院八十八年
        上字第五二號民事判決及最高法院九十年度台上字第八二一號民事裁定，就
        與本件類同事件所持之見解），不容被告執此作為否認兩造間就此部分買賣
        關係存在之抗辯。
      查被告就原告供料部分，除八十九年八、九月及十二月貨款外，其餘前後月
        份貨款均已支付，衡諸原告供料情形始終相同，殊不容被告獨就該三個月份
        之供料主張係通正公司向原告購買。再者，被告於八十九年十二月廿八日寄
        發之花蓮下美崙郵局四四０號存證信函，及九十年一月十九日委託鍾年展律
        師寄發之鍾律字第０一一九０一號信函，被告均明確承認向原告訂購混凝土
        材料以作為和平火力發電廠行政大樓新建工程之用，自不容其後竟改稱係通
        正公司向原告購買混凝土。至於被告另稱：其已付清八十九年十、十一月之
        貨款，若八、九月間之混凝土亦同為被告所購買，何以兩造間未先結清八、
        九月之貨款，足徵其所辯與事實相符云云，惟此一抗辯並無論理之必然性。
        蓋原告自始即請求被告支付該貨款，被告於訴訟前亦承認該債務存在，惟僅
        一味虛以委蛇，並未盡其清償責任，迄至本件訴訟中竟執此抗辯，不僅與事
        實不符，更違誠信。
      又查被告經原告多次催告給付貨款，原告並檢具各項單據及文件詳加說明，
        被告除以原告於八十九年十二月十六日擅自修改供貨之配比及時間拖延為由
        抗辯外，對於其餘各節均未曾爭執，衡情應已生自認之效力。此外，有關被
        告向原告購買之混凝土數量、金額，不僅原告已與業主亞斯通公司確認在案
        ，經原告發函請求業主亞斯通公司協助解決，被告亦允諾付清此一貨款，而
        被告先前更不曾否認，殊不容被告竟於訴訟中憑空否認。尤其，有關八十九
        年八、九月間之混凝土數量及價格，復有被告之使用人李晟州簽認之混凝土
        出貨日結表及請款單可稽，不僅足以證明被告向原告購買混凝土，而其數量
        及價格亦經確認無訛，不容被告濫予抗辯。嗣李晟州因受被告之影響，又出
        具所謂「證明書」，欲否認此一事實，惟依該證明書所載，李晟州並不否認
        其就數量及價格予以確認之事實，而李晟州於該證明書亦明確記載：「所有
        的混凝土相關資料及監工日誌均由我負責，所以有印象數量」等語，足證李
        晟州簽認之混凝土出貨日誌表及請款單屬實。至於李晟州於該證明書記載「
        數量為通正應付」云云，純屬其個人之臆測，應不足影響買賣契約存在於兩
        造間之事實，殊不容被告據此為抗辯。
      再查原告係依被告現場人員之通知，依實際需求配合施工，原告並未擅自更
        改配比，惟因被告施工錯誤等多次因素，導致其與業主亞斯通公司發生有關
        八十九年十二月十六日之施工爭議，被告自不能竟然歸咎於原告。有關此一
        爭議緣由，原告於先前寄發之郵局存證信函，已檢具證據詳予敘明，責任歸
        屬應已明確。尤其，有關被告於八十九年十二月十六日發生之施工爭議，依
        業主亞斯通公司K03辦公大樓2000/12/16建物混凝土報告書所載結論，均係
        歸責於被告之因素，與原告所提供之混凝土配比無涉，故被告縱與業主亞斯
        通公司解約，被告亦不得歸咎於原告。何況，業主亞斯通公司業已支付被告
        該工程款項，則被告殊不得既已領得工程款，竟然拒絕付清貨款予原告。尤
        有甚者，被告雖一再抗辯該混凝土有瑕疵，然未提出任何確切證據，嗣經鈞
        院履勘現場勘驗，並請大漢技術學院派員鑑定結果，亦未能就被告抗辯事項
        為任何有利之認定，而該鑑定報告乃為學術機構所為專業上之鑑定，鑑定內
        容亦極為明確，殊不容被告因對其不利即恣意予以否定。此外，被告主張其
        瑕疵修補費高達一、三三一、二五八元云云，不僅並非真實，亦與原告無涉
        ，自不得任由被告主張所謂抵銷。
    (三)綜上所述，本件原告起訴請求洵屬明確有據，而被告所為各項抗辯無非試圖藉
      此賴債而已。為此，原告爰檢具各項證明文件，狀請鈞院鑒核，准予判令被告
      如數給付該積欠之款項及依法定利率計算之遲延利息，以維權益。
  三、證據：提出兩造之議價單一份、原告之請款單五份、被告積欠混凝土貨款總表
      、被告寄發之花蓮下美崙郵局第四四０號存證信函、原告寄發之吉安仁里郵局
      第五號存證信函、被告寄發之律師函、原告寄發之吉安仁里郵局第十五號存證
      信函、原告向業主亞斯通公司提出請求協助解決之信函、亞斯通公司KO3辦公
      大樓2000/12/16建物混凝土報告書（英文附中文譯本）、原告公司混凝土出貨
      單日結表九份（八十九年八、九月）為證。
乙、被告方面：
  一、聲明：駁回原告之訴及假執行之聲請；若為不利被告之判決，被告願供擔保請
      准免為假執行之宣告。
  二、陳述：
    (一)緣原告以被告於八十九年八月、九月及十二月分別向其購買混凝土，然被告卻
      未依約給付混凝土之買賣價金二百七十一萬餘元，故訴請被告給付云云。惟查
      ：
      「當事人主張有利於己之事實者，就其事實有舉證之責任。」為民事訴訟法
        第二七七條定有明文。茲按原告所稱被告曾向其購買如起訴狀證物二所示數
        量之混凝土，被告否認之，原告當須就購買之數量、金額等負舉證之責，合
        先陳明。
      事實上，被告於承攬本件工程後，即將鋼筋、混凝土及模板部分等之工程，
        交由通正營造有限公司承作，後通正公司因故無法繼續施作，方由被告與其
        終止合約，而於八十九年十月二十三日由被告收回，自行施作。是有關原告
        所稱八十九年八、九月之混凝土，並非被告向其購買，而係由通正公司向其
        購買，該部分與被告無涉。
      至於，原告起訴狀證一所示之議價單，乃因被告另向原告購買混凝土，故同
        與通正營造公司負責人黃正育與原告確認混凝土單價而簽認，該議價單誠不
        足認定被告確向原告購買系爭混凝土之證據。
      另查，有關八十九年十二月十六日被告確曾向原告購買「坍度18㎝，280㎏
        ／㎝」之混凝土，有關混凝土配合比例設計，亦經原告將其配比表交由被告
        ，再由被告將其送至發包單位亞斯通公司確認。然當日灌漿時原告卻擅改混
        凝土配比，又未準備足夠之混凝土，以致工作停頓逾三小時，而終致牆面產
        生多處蜂窩現象而有無法修補之重大瑕疵，而該瑕疵，亦造成被告為亞斯通
        公司解約，是有關被告之損失高達一百三十三萬一千二百五十八元，當應由
        原告負責賠償。有關被告所興建之Ｋ０３辦公大樓，被告拆模後發現有嚴重
        之瑕疵，牆面並有多處蜂窩現象之產生，此部分亦經原告所自承，並引亞斯
        通公司之報告書、照片為據（參見90.08.03言詞辯論準備書狀）。有關該報
        告書非被告所出具，亦未經公正之鑑定機關鑑定，且僅係影本，是被告否認
        該報告書之真正。又查，即令依原告所提該報告書觀之，結論部分雖未詳細
        載明混凝土與原配比之設計不符，然有關該報告書Ｅ灌注混凝土觀測所記。
        第七點亦載明：混凝土提供的比計劃時間稍晚。及Ｈ建議記載：有足夠之混
        凝土車，得知，原告所出售用以興建Ｋ０３之混凝土顯有嚴重之瑕疵。準此
        ，原告自承系爭建物有嚴重瑕疵之產生，並引上揭報告書為據，是以原告自
        應負瑕疵擔保既不完全給付（加害給付）之損害賠償責任。詳觀原告於八十
        九年十二月十六日所出售予被告之混凝土，顯見其與原告當初所設計並送交
        亞斯通公司確認之設計配比並不相同。按原設計：水泥305kg、淨用水210Kg
        、砂910Kg、石子836Kg、爐灰用量95Kg、藥剩用量4Kg，總重2360Kg；而原
        告出售之混凝土實際配比則為水泥610Kg、淨用水313Kg、爐灰190Kg、Ag1：
        897Kg、Ag2：1585Kg、Ag3：1195 Kg，總重為4798Kg，按亞斯通公司甚為重
        視混凝土配比，送交學術單位設計，然原告卻不依原所設計之配比出貨，況
        當日之混凝土各單項材料及總重量均不相同，由此益証，原告並未依其所保
        証之混凝土配比出貨。另者，混凝土澆灌須連續為之，不得中斷，否則瑕疵
        之產生，諸如蜂窩現象等必然產生，此為工程界眾所週知之事，按八十九年
        十二月十六日澆灌混凝土前，被告曾告知原告，當日被告會準備三部幫浦車
        作業，並將澆灌設劃送交亞斯通公司確認。依作業慣例，一台幫浦車需有四
        輛混凝土車之搭配出貨，然當日原告僅出車六輛，未達標準十二輛，致澆灌
        時斷斷續續。甚者，原告出貨至當日下午四點五分後，竟間隔近二小方又繼
        續出貨，原告之給付顯有嚴重之瑕疵，此點亦為原告所提前揭報告書中E.
        及H.部分所載。茲查，出賣人就其交付之買賣標的物有應負擔保責任之瑕疵
        ，而其瑕疵係於契約成立後始發生，且因可歸責於出賣人之事由所致者，則
        出賣人除負物之瑕疵擔保責任外，同時構成不完全給付之債務不履行責任。
        中有關原告所為之瑕疵給付（不完全給付，加害給付），係因可歸責於原告
        之事由所致，被告自得主張民法第二二七條有關給付不能之規定拒絕受領該
        不完全給付，請求全部不履行之損害賠償（參見最高法院七十七年四月十九
        日第七次民庭總會決議）。況查，被告因未能依約完成Ｋ０３辦公大樓興建
        工程而遭亞斯通公司解約者，被告另得請求原告加害給付之損害賠償，並主
        張抵銷之。末查，原告在未賠償被告上揭損害前，被告當得主張同時履行抗
        辯，而拒絕貨款之給付（參見前揭最高法院決議）。至鈞院委請大漢技術學
        院就本案所為之鑑定，顯然不利於被告，綜觀鑑定書之第二部分『針對存證
        信函各項說明之釐清之建議』，顯有偏頗原告，而有不客觀之情，諸如第二
        點，原告是否為優良廠商，實與本鑑定案無涉，蓋鈞院要求鑑定者乃混凝土
        之品質，是否有達到被告所要求之混凝土配比，且鑑定人依何証據認定原告
        為優良廠商。再如第三點，八十九年十二月十六日之鑽心取樣測試，試體抗
        壓、強度，雖符規定，但該日之混凝土品質是否達到於被告要求之配比，未
        見鑑定書以客觀之驗証、數據以明，則豈可直接斷論當日出料之配比，『應
        』無問題。再就第五點而言，鑑定書既謂出料無明顯延誤，但其後又載出料
        曾中斷二小時二十分。但鑑定書卻幫原告說明，係因該型水泥供料不及，且
        前已澆置六二二立方公尺，對剩餘之六十多立方公尺之澆置，實際上不會直
        接造成嚴重不良之後果。鑑定人是依何証據認定不會影響？又剩餘之六十多
        立方公尺是澆置在建物何處，而致就建物之搭建無所影響？況鑑定意見顯與
        建築技術規定第三五五條規定不合？至於第六點、第七點所為鑑定更為離譜
        ，蓋買賣契約，買受人並無義務通知出賣人停止出料，且被告早已將當日澆
        置計劃告知予原告，是原告當應準時出料，再且，九月份之混凝土貨款是否
        應為被告所支付？被告有無付款？九月份出料情形是否與十二月份出料情形
        相同等，皆與　鈞院要求鑑定之目的毫無相干，鑑定人豈可謂被告未付款，
        而認係被告之錯誤。再查，鑑定書之結論亦未說明，原告所提供之混凝土有
        無達於標準，僅是建議營建管理上應如何如何。然本鑑定案並非學術論文，
        當應就鑑定之結果具體說明，是本案之鑑定報告，實無法判斷孰是孰非。有
        關本案鑑定內容，懇請鈞院准予傳訊鑑定人莊聰益及施明仁，或請台灣省土
        木技術公會花蓮縣辦事處派專業土木技師到庭說明。
      綜上所述，原告所稱與事實未洽，八十九年八、九月間之混凝土非由被告向
        其購買，該部分核與被告無涉，又八十九年十二月十六日被告雖確曾向原告
        購買混凝土，然因其品質未達標準，致被告遭業主解約在案，被告該部分之
        損失早已溢出原告請求之金額，被告就此部分主張抵銷之，是原告訴請被告
        給付買賣價金，核無理由，為此，懇請鈞院賜准駁回原告之訴。
      就原告所為陳述之答辯：原告雖陳稱黃正育僅為被告之使用人或債務履行輔
        助人，惟原告所提議價單何須另由黃正育簽章？又原告自承被告有支付八十
        九年十月、十一月之貨款，若八、九月間之混凝土亦同為被告所購買，何以
        兩造間未先結清八、九月間之貨款，而卻反於常態，支付其後二個月之貨款
        ？由此足徵被告所辯，八十九年十月二十三日以前之混凝土，原告係出賣予
        通正營造有限公司，確與事實相符。
  三、證據：提出轉帳傳票影本及支出金額明細表為證，並偕同證人李晟州到庭作證
      ，並請求本院向花蓮縣稅捐稽徵處調閱通正營造股份有限公司之營業稅報稅資
      料，並向第一銀行花蓮分行查詢通正公司之票據往來明細（帳號為甲存二九九
      號），查明有關通正公司清償原告貨款之情形。
丙、本院依職權委請大漢技術學院土木工程系就系爭混凝土品質是否有瑕疪進行鑑定
    。
    理      由
一、原告主張：被告於八十九年五月起承包和平電廠之工程，依業主亞斯通公司之規
    定，指定原告為優良之混凝土廠商，負責該園區之供料工程，由原告持續供料。
    嗣於八十九年八月六日，因亞斯通公司KO3辦公大樓施工需要，被告公司工地負
    責人高聰明邀原告公司業務負責人林三龍，就該工地之工程另行議價，除就貨品
    名稱、單位及價格有所約定外，並約定每月月底結帳，而由被告開立公司六十天
    期票，原告於簽訂議價單後，即提供混凝土予被告，詎被告僅支付八十九年十、
    十一月之貨款，惟就八十九年八月至九月所積欠混凝土貨款一百五十九萬四百三
    十二元，及八十九年十二月所積欠一百十九萬九千五百八十三元均未支付，雖屢
    經原告催討，被告均藉詞不付，原告自得訴請判令被告給付如訴之聲請所示之金
    額。被告雖辯稱前開八十九年八、九月份之貨款非其所訂購，而係由通正公司所
    買云云，但原告自八十九年五月起即持續供料，被告就八十九年八、九月前後之
    貨款均已付款或表明願付款，就該八、九月之混凝土亦經被告之使用人李晟州簽
    收，被告即應為買受人，被告所辯之通正公司至多僅屬被告之代理人或使用人，
    為被告債務履行輔助人，被告應就其行為負同一責任。至於被告所辯稱其將系爭
    工程轉包予通正公司，亦屬違反誠信原則，其以此辯稱兩造於八十九年八、九月
    間之買賣契約不存在云云，即無可採。另被告辯稱原告所提供之混凝土具有瑕疪
    云云，亦非事實，是其所為抵銷抗辯，亦無可採等語。
二、被告則以：有關原告所稱八十九年八、九月之混凝土，並非被告向其購買，而係
    由通正公司向其購買，該部分與被告無涉。至於原告請求之八十九年十二月份之
    混凝土部分，被告確於同年十二月十六日向原告購買該批混凝土，但原告擅改混
    凝土配比，又未準備足夠之混凝土，以致工作停頓逾三小時，致使被告施工之牆
    面產蜂窩現象而有無法修補之重大瑕疵，被告因此瑕疪所遭受之損害達一百三十
    三萬一千二百五十八元，自應由原告負擔，被告就此部分損害主張抵銷及同時履
    行抗辯，是就原告所為之本件請求，被告即無給付之責任，原告之訴應無理由等
    語置辯。
三、本件原告主張被告向其買受之八十九年八、九月及十二月混凝土價金尚未付款之
    情，被告就八十九年八、九月之混凝土買賣部分則予以否認，就同年十二月份之
    混凝土買賣契約固予自認確實存在，惟仍以該批混凝土之品質具有瑕疪，而主張
    以瑕疪及不完全付損用賠償請求權為原因行使抵銷權，與原告請求之十二月份買
    賣價金抵銷。是本件之爭點乃為：兩造間就八十九年八、九月份之混凝土供給是
    否成立買賣契約？及原告所提供予被告之八十九年十二月份之混凝土是否具有瑕
    疪？經查：
  (一)原告主張兩造間就八十九年八、九月份之混凝土供給已成立買賣契約之事實，業
    據其提出議價單影本一紙為證，被告就此議價單雖以「該議價單係被告另向原告
    購買混凝土，故同與通正營造公司負責人黃正育與原告確認混凝土單價而簽認」
    等語置辯，惟由被告之此部分答辯中可知該議價單上之高聰明係代表被告，黃正
    育係代表通正公司於其上簽字，原告方面則係林龍三為代表，而該議價單之內容
    即係被告與通正公司同為買受人與原告達成購買混凝土之合意，雙方簽立之日期
    為「89.8.6.」即八十九年八月六日。是以，由該議價單之記載應可推定被告與
    通正公司同向原告於八十九年八月六日成立買賣契約，約定由被告自該日以後由
    原告供給如該議價單上規格之混凝土予被告及通正公司，此情已與原告主張之八
    十九年八、九月份之混凝土於債權發生之時點上可認為合，被告雖以該議價單
    所表彰者係原告所請求以外之買賣為辯，然被告始終未能證明其基於該議價單上
    所記載之混凝土買賣價金已為給付，本院即難認該議價單上所記載之買賣價金請
    求權已經消滅，原告既持該議價單作為其請求此部分價金之依據，該證據於形式
    上復未見有何證據力上之瑕疪，應可推定原告此部分之主張為真正。其次，如兩
    造於八十九年八月初確未訂立如原告所主張之買賣關係，而係於同一時期另訂有
    一買賣契約，原告又何需主張此一有爭執之法律關係，而棄另一已為對造所承認
    之買賣關係而不主張，殊難想像原告具有以此方式為訴訟上主張之必要，此一疑
    點，亦為被告答辯所不能釋明者。再者，原告業提出上載有「客戶：日泰營造有
    限公司」及李晟州簽名之混凝土出貨單日結表九份為據，被告雖偕同證人李晟州
    到庭作證，李晟州於本院言詞辯論時（九十一年二月二十六日言詞辯論筆錄）固
    證稱該日結表係其自被告處離職後經原告人員要求下簽名，並稱這些資料都是表
    示通正公司所買的貨，因為日泰營造有限公司在業務上有監督通正公司關係等語
    ，但其同時亦表明其當時受僱於被告，憑其記憶及其手邊資料確認沒有太大出入
    才簽名。李晟州當時係受僱於被告，既係代表被告處理事務，其於簽名時見該日
    結表上載明「客戶：日泰營造有限公司」，為何未要求更正為通正公司或拒簽？
    又系爭混凝土果係由通正公司向原告購買，為何未由通正公司人員代表通正公司
    簽收或伴同被告人員簽收？故此項證言是否足以作為被告當時未自原告收受混凝
    土之依據，即屬有疑。李晟州雖同時稱該日結表是表示通正公司所買的貨，惟此
    項證詞僅為其主觀上推測之詞，並非其所親自見聞之事實，自難於本件訴訟中發
    生證明力。是以，由上開日結表及李晟州之證詞，亦可推定被告確於八十九年八
    、九月間自原告收受混凝土，被告既自原告收受該批混凝土，亦無可能事出無端
    ，揆諸上開論述，亦可推論係基於兩造間確訂有買賣契約所致。被告雖另以其已
    付清八十九年十、十一月之貨款，若八、九月間之混凝土亦同為被告所購買，何
    以兩造間未先結清八、九月之貨款，足徵其所辯與事實相符云云，然就分期給付
    之債務型態而言，此一抗辯於事理上尚難認具有應然性或必然性，亦不足作為駁
    斥前開推定之證據方法。綜上，即可推論兩造間確就原告主張之八十九年八、九
    月份之混凝土具有買賣之合意，被告並已自原告收受如原告所主張之數量之混凝
    土，被告就該數量及金額之計算既無爭執，本院自可認定原告此部分主張與事實
    相符，又買受人雖為被告及通正公司二人，但契約內既未特別明定混凝土應由何
    者收受及如何分擔買賣價金，即得解為原告得向被告或通正公司請求該部分買賣
    全部或一部之價金，從而，原告向被告請求上開價金，即難認為與法不合。
  (二)按主張瑕疪擔保損害賠償請求權或不完全給付之債務不履行損害賠償請求權者，
    當以主張該權利之債權人受有財產上之損害或利益為要件。本件被告雖主張原告
    所提供之八十九年十二月份之混凝土，原告擅改混凝土配比，又未準備足夠之混
    凝土，以致工作停頓逾三小時，致使被告施工之牆面產蜂窩現象而有無法修補之
    重大瑕疵，被告因此瑕疪所遭受之損害達一百三十三萬一千二百五十八元等情，
    惟和平電廠人員顏裕於九十年十月三十一日本院至現場履勘時證稱：拆除板模
    後確有發現蜂窩現象，經鑽心測試結果，混凝土之強度並無問題等語，亞斯通公
    司人員杜伊安證稱：混凝土之強度沒有問題．．我們花了三百多萬補修，後來與
    日泰公司解約是因其施工速度慢及補救速度慢所造成等語。足見被告並未因混凝
    土牆之蜂窩現象而遭業主索求損害賠償金或要求進行修補受有損害，被告雖於九
    十一年八月三日本院言詞辯論中提出轉帳傳票影本及支出金額明細表為憑，主張
    其確因該瑕疪而支出費用一百三十三萬一千二百五十八元，然文書之真實性業經
    原告於訴訟中提出質疑，本院揆諸該傳票僅為被告片面所製作之內部會計文件，
    且其上所載之項目是否與本件瑕疪需修補之項目相當，尚堪質疑。再者，被告之
    此部分陳述與證人杜伊安上開證稱其自行修補支出三百餘萬元之情形，亦不相符
    ，是該證據實質上之證明力仍嫌不足。被告雖主張其後遭業主亞斯通公司解除承
    攬契約，但依證人杜伊安所述，該解約之原因係肇於被告施工效能及應變能力欠
    缺所致，亦難認與本件混凝土牆之蜂窩現象間具有相當因果關係，即使被告受有
    喪失其與亞斯通公司間承攬契約之期待利益亦難逕將之歸咎於原告，是本院亦無
    庸再就被告所爭執之大漢技術學院之鑑定報告內容，進行探究之必要，併此敘明
    。準此，被告以混凝土具有瑕疪而主張以瑕疪及不完全給付之損害賠償請求與原
    告請求之債款為抵銷，及主張同時履行抗辯，均無所據。
四、綜上，原告業已證明兩造間確就八十九年八、九月間之混凝土具有買賣之合意，
    而被告就其所抗辯，原告針對其於八十九年十二月份提供之混凝土致被告受有損
    害之事實，未能證明為真正，則被告所主張之抵銷及同時履行抗辯均不得行使。
    從而，原告依據買賣價金請求權訴求判決如主文第一項所示之金額，及自九十年
    五月二十四日（即本件訴狀繕本送達翌日）起至清償日止之法定遲延利息，於法
    洵無不合，應予准許。
五、本件事證業臻明確，兩造其餘攻擊防禦方法就本判決之結果均不生影響，爰不一
    一贅述，附此敘明。
六、原告陳明願供擔保請准為假執行之宣告，核無不合，爰酌定相當擔保金額予以准
    許。惟本院同時亦准許被告於提供相當之擔保金額後，准為免假執行。
七、據上論結，原告之訴為有理由，依民事訴訟法第七十八條、第三百九十條第二項
    、第三百九十二條，判決如主文。
中　　　華　　　民　　　國　　九十一　　年　　　九　　　月　　 二十     日
　　　　　　　　　　　　臺灣花蓮地方法院民事庭
~B法　　　官　郝燮戈
右正本証明與原本無異。
如對本判決不服，應於送達後廿日內，向本院提出上訴狀（應抄附繕本）。
~B法院書記官　高明正
中　　　華　　　民　　　國　　九十一　　年　　　九　　　月　　 二十四　 日
